Minutes et répertoires du notaire Jean MURET, 30 juillet 1585 - 7 octobre 1614 (étude XXXIV)
Archives nationales
- Minutes de Jean MURET, 30 juillet 1585 - 7 octobre 1614; MC/ET/XXXIV/1 - MC/ET/XXXIV/27
  - Minutes. 1588, MC/ET/XXXIV/2/C; registre
    - Contrat de mariage entre Robert Thillart, âgé de 25 ans, tissatier rubannier, demeurant rue Montmartre, paroisse Saint-Eustache, fils de Jean Thillart, décédé, laboureur, demeurant à Saint Saut et de Catherine Leblond, décédée, d'une part, et Jeanne de Laflèche, âgée de 26 ans, au logis et ser
      contrat de mariage; Montmartre (rue); Sainte-Avoie (rue); Saint-Saëns (Seine-Maritime); Laflèche, Jacques de; Laflèche, Jeanne de; Leblond, Catherine; Montdoux (M. de); Sautery, Perrette; Thillart, Jean; Thillart, Robert; employé de maison; agriculteur; tabletier; tisserand
    - Contrat de mariage entre Jean Cotton, veuf, maître faiseur d'éteufs, demeurant rue Saint-Honoré, paroisse Saint-Eustache, d'une part, et Gillette Everard, veuve, demeurant rue Montorgueil, paroisse Saint-Eustache, veuve de Jean Langloys, maître drapier chapelier, d'autre part., 23 novembre 1588; MC/ET/XXXIV/2/C; fol. 267 (IIC LXVII)
      contrat de mariage; Montorgueil (rue); Saint-Honoré (rue); Cotton, Jean; Everard, Gillette; Langloys, Jean; fabricant d'accessoires vestimentaires; tisserand
  - Minutes. 1589 - 1590, MC/ET/XXXIV/3; registre
    - Contrat de mariage entre Toussaint Dieuzit, bourgeois de Paris, âgé de 28 ans, marchand, demeurant rue Saint-Martin, paroisse Saint-Nicolas des Champs, fils de Alain Dieuzit, décédé, drapier chaussetier, et de Claude Percalut, décédée, d'une part, et Barbe Rouzian, demeurant rue Saint-Martin, fille de Jean Rouzian, décédé, exécuteur des parties criminelles de la Ville de Paris, et de Nicole Lemaryé, demeurant rue Saint-Martin, d'autre part., 4 avril 1589; MC/ET/XXXIV/3
      contrat de mariage; Saint-Martin (rue); Dieuzit, Alain; Dieuzit, Toussaint; Lemarye, Nicole; Percalut, Claude; Rouzian, Barbe; Rouzian, Jean; tisserand; fabricant d'accessoires vestimentaires; commerçant
    - Contrat de mariage entre honorable personne Sébastien Demousset, âgé de 29 ans, maître chirurgien lieutenant à Calais, demeurant rue Mauconseil, paroisse Saint-Eustache, fils de Jean Demousset, décédé, marchand, demeurant à Bourg de Vautray pays du Maine et de Marie Derosset, d'une part, et honorable personne Marie Langlois, veuve, demeurant rue des Vieux Augustins, paroisse Saint-Eustache, d'autre part., 14 juin 1589; MC/ET/XXXIV/3
      contrat de mariage; Calais (Pas-de-Calais); Mauconseil (rue); Vieux-Augustins (rue des); Demousset, Jean; Demousset, Sébastien; Derosset, Marie; Langlois, Marie; chirurgien; commerçant
    - TALON (Marie) ép. de Simon TUBEUF. avocat en Pt § Bail par leurs héritiers, 25 novembre 1624; MC/ET/XXXIV/3
      Fichier dit 'général' XVIIe-XVIIIe siècles, par le personnel du Minutier, 1954-1999 ( fichier papier entièrement dématérialisé; voir contexte dans le Plan d’orientation général - Notaires de Paris, guides thématiques du Minutier).
      Date de révision: 2011-2012
      Date de création de la notice: 2010
      bail; Talon, Marie
  - Minutes. 1591 - 1593, MC/ET/XXXIV/4
    1591-1593.
    - Obligation concernant Nicolas de Paris, chevalier de Saint-Jean de Jérusalem, 8 août 1618; MC/ET/XXXIV/4; fol. IIII/C/LIX; XXXV
      obligation; Paris, Nicolas de
  - Minutes. 1594, MC/ET/XXXIV/5; registre
  - Minutes. 1595, MC/ET/XXXIV/6; registre
  - Minutes. 1596 - 1597, MC/ET/XXXIV/7
    1596-1597.
    - § Procuration pour en son nom comparaître pardevant l'évêque de Cornouaille, exhiber les lettres de nomination de sa personne en l'église collégiale Notre-Dame de ROSTRENEN., 9 février 1638; MC/ET/XXXIV/7
      procuration; Rostrenen, égl. coll. N.D. de
  - Minutes. 1598, MC/ET/XXXIV/8; registre
  - Minutes. 1599, MC/ET/XXXIV/9; registre
  - Minutes. 1600, MC/ET/XXXIV/10; registre
    - BEAUREPAIRE rue paroisse Saint-Eustache § Nombreux marchés de toutes sortes pour la maison de Philippe CHAILLOU, marchand bourgeois de Paris, 1600; MC/ET/XXXIV/10
      Artisans XVIIe, par M. Jurgens, M.A. Fleury, R. Gourmelon et le personnel du Minutier central, 1954-1996 (fichier papier entièrement dématérialisé; voir contexte dans le Plan d’orientation général - Notaires de Paris, guides thématiques du Minutier).
      marché; Chaillou, Philippe
    - JARSSOYS (Claude) tailleur d'histoires en bois pour l'imprimerie rue Montorgueil paroisse Saint-Sauveur § Titre nouvel d'une maison rue Montorgueil au coin de la rue Saint-Sauveur à l'enseigne contre le mur de l'image N.D., 8 janvier 1600; MC/ET/XXXIV/10; fol. XV
      titre nouvel; Jarssoys, Claude
    - THEROUENNE (Marguerite de) ep. de Jehan METEZEAU secrétaire de Madame, soeur du R. § Déclaration portant protestation relativement à la succession de Isabelle BOUGARS, sa tante, 8 janvier 1600; MC/ET/XXXIV/10; fol. VIII
      déclaration; Therouenne, Marguerite de; Metezeau, Jehan; Bougars, Isabelle
    - JARDIN (marché de) § Marché de... à Saint-Germain-des-Prés, 26 janvier 1600; MC/ET/XXXIV/10; fol. XXVI
      marché; Saint-Germain-des-Prés (hameau)
    - RAZILLE (René de) procureur en Pt rue C/ss/ d'Artois paroisse Saint-Eustache, § Testament de René de RAZILLE, 3 avril 1600; MC/ET/XXXIV/10; fol. IIII/XX/IX/V°/
      testament; Razille, René de; procureur de justice (Ancien Régime); magistrat
    - Constitution par Pierre Doujat, notaire au Châtelet (baptisé à Saint-Eustache le 3 février 1573), demeurant rue Comtesse d'Artois, et Jehan Doujat, praticien, son frère, de 16 écus soleil 40 sols tournois de rente annuelle, à Jeanne Cossart, l'aînée, et Jeanne Cossart, la jeune, sœurs., 7 avril 1600; MC/ET/XXXIV/10; fol.0095
      Notaires des XVIe-XVIIIe siècles (4153 actes), par Claire Béchu, Catherine Grodecki, Marie-Antoinette Fleury, Madeleine Jurgens, Marie-Françoise Limon-Bonnet, Pierre-Yves Louis, Xenia Pamfilova, Isabelle Pebay, v. 1950, 1986-1994 (fichier papier entièrement dématérialisé; voir contexte dans le Plan d’orientation général - Notaires de Paris, guides thématiques du Minutier).
      Date de création de la notice: 2005
      constitution de rente; Comtesse-d'Artois (rue de la); Cossart, Jeanne (l'aînée); Cossart, Jeanne (la jeune); Doujat, Jean; Doujat, Pierre; notaire; juriste
    - BOULLET (Martin) maître maçon r. et paroisse Saint-Sauveur § Marché de fourniture pour. .. de pierre de taille provenant des carrières de Saint-Maur, 8 mai 1600; MC/ET/XXXIV/10
      marché; Boullet, Martin
    - HENNEQUIN (Jehan) Contrôleur gén/l/ au bge de Normandie demeurant à Rouen natif de Prangey en Champagne § Déclaration par Jehan HENNEQUIN portant donation de droits de succession., 22 mai 1600; MC/ET/XXXIV/10; fol. VII/XX/XV
      donation; déclaration; Hennequin, Jehan
    - BENOIST (Marie) veuve de Jean JOLLAIN gagne denier demeurant sous les piliers des Halles enseigne du cornet paroisse Saint-Eustache § Testament, 24 mai 1600; MC/ET/XXXIV/10; fol. VII/XX/XVIII
      testament; Benoist, Marie
    - FAITS DIVERS § Décharge d'intérêts civils par Raoulin PETIT marchand mercier à Guillaume ROBERT maître savetier pour Fr. R. son fils 12 ans, pour une blessure faite par ce dernier d'un coup de pierre au dessus de l'oeil droit de Antoinette P. fille dud. Raoulin agée de 13 mois., 24 juillet 1600; MC/ET/XXXIV/10; fol. II/C/XXXVII/v/°
      décharge; Petit, Raoulin; Petit, Antoinette; Robert, Guillaume; commerçant; bottier
    - JEU DE PAUME rue des Voix Augustins enseigne de la Ville de Calais rue des Saint-Augustins § Marché pour le rétablissement du pavage du. .., 26 août 1600; MC/ET/XXXIV/10; fol. II/C/LXI
      marché; Ville de Calais (enseigne de la); Vieux-Augustins (rue des)
    - GARDE § Marche pour la GARDE du poisson de mer au Halles de Paris, 12 septembre 1600; MC/ET/XXXIV/10; fol. II/C/LXXV
      marché
    - MEUDON § Marché pour la construction d'une maison au val de. .., 14 septembre 1600; MC/ET/XXXIV/10; fol. II/C/LXXIX
    - GALIPPE (Joachim) maçon rue des Gravilliers paroisse Saint-N. des Champs natif d'Argis pte Beauvais § mariage de. .. avec Didière ROUSSEAU, fille majeure, native de Paris, 18 juillet 1610; MC/ET/XXXIV/10; fol. II/C/XXXII
      contrat de mariage; Galippe, Joachim
  - Minutes. 1601, MC/ET/XXXIV/11; registre
    - ST LEU Saint-GILLES (église) § Décharge d'intérêts civils pour excès, blessures et propos scandaleux profères à Saint-LEU Saint-GILLES la veille de Noël entre 8 et 9 h. du Soir avant les matines, 2 janvier 1601; MC/ET/XXXIV/11; fol. III
      décharge
    - MARIAGE (Annulation de) § Procuration pour faire annuler des fiançailles et promesse d'Annulation de MARIAGE attendu que le fiancé est déjà marié à Auxerre, 23 janvier 1601; MC/ET/XXXIV/11; fol. XXI
      procuration; contrat de mariage; Auxerre (Yonne)
    - ROUSSEAU (Jean) maître potier en terre r. neuve des Innocents § Marché de pavage par .. d'une maison rue de Vaugirard à Saint-Germain des-Prés, 3 février 1601; MC/ET/XXXIV/11; fol. XXXIII
      marché; Vaugirard (rue de); Rousseau, Jean; potier
    - BILLON (Nicolas) maître vitrier r. Saint-Martin paroisse Saint-Nicolas-des-Champs§ Vente par. .. et sa femme à Nicolas GOUPPE maître vitrier en lad. rue et paroisse de vignes situées à BREVANNES moy. 58 Lts, 13 février 1601; MC/ET/XXXIV/11; fol. XLVII
      acte de vente; Limeil-Brévannes (Val-de-Marne); Billon, Nicolas; Gouppe, Nicolas; vitrier
    - COIPEL (Pierre) marchand bourgeois de Paris rue de la Planche Mibray paroisse Saint-Jacques de la Boucherie § Décharge de titres et papiers relative à la succession de ses père et mère, 20 mars 1601; MC/ET/XXXIV/11; fol. IIII/XX/XVI
      décharge; Coipel, Pierre
    - Quillet (Jean) maître fondeur en salle r. Guerin Boisseau paroisse Saint-Laurent Contrat de mariage entre .. avec Laurence Dumondey servante, au vue de Guillaume Longuet courtier de chevaux, 19 mai 1601; MC/ET/XXXIV/11; fol. VII/XX/VI
      contrat de mariage; Quillet, Jean; Dumondey, Laurence; Longuet, Guillaume; employé de maison; courtier
    - VANNERIE (articles de) § Vente de bottes de bois de charme pour articles de VANNERIE pour faire hotte à van et van à vanner grain, 21 mai 1601; MC/ET/XXXIV/11
      Vannerie (articles de)
      acte de vente
    - HOUBERT (Jehanne) veuve de Pierre Dodé maître maçon r. des Vieux Augustins § Testament, 4 juin 1601; MC/ET/XXXIV/11; fol. VII/XX/XVIII
      testament; Houbert, Jehanne; Dodé, Pierre; maçon
    - REGNAULT (Jacques) + peintre et maître enlumineur § Accords entre ses héritiers, 12 juillet 1601; MC/ET/XXXIV/11; fol. II/C/XVIII
      accord; Regnault, Jacques; peintre; décorateur
    - CARRIER (Jehan) maître gantier parfumeur rue de Grenelle paroisse Saint-EustacheContrat de mariage entre Jehan CARRIER fils de François C. b. de Pézenas en Languedoc avec Jehanne Audry, 21 ans, fille de François A. maître pâtissier oublier, 5 septembre 1601; MC/ET/XXXIV/11; fol. II/C/IIII/XX/II
      contrat de mariage; Carrier, Jean; Audry, Jehanne; Carrier, François; maroquinier; parfumeur; pâtissier
    - LEGRAND (Marie) ép. de Quentin Gasteau, maître charcutier r. de la Fromagerie paroisse Saint-Eustache, § Testament, 28 septembre 1601; MC/ET/XXXIV/11; fol. III/C/X
      testament; Legrand, Marie; charcutier
    - Contrat de mariage entre Fiacre Mairier, maçon tailleur de pierre, et Marguerite Boudin, fille de Guillaume Boudin, tailleur d'Antiques rue Montorgueil paroisse Saint-Eustache, Parmi les témoins: Thomas Boudin, maître sculpteur et peintre, frère, et Marie Aulmont, sa femme, 30 septembre 1601; MC/ET/XXXIV/11; fol. III/C/XIII
      contrat de mariage; Boudin, Guillaume; Boudin, Thomas; Boudin, Marguerite; Mairier, Fiacre; Aulmont, Marie; sculpteur; maçon; tailleur de pierre
    - PINART (Jean) maître tapissier de monte-lisse, demeurant à Ablon § marché pour une tapisserie destinés aux Pts élus de Reims en Champagne, 22 novembre 1601; MC/ET/XXXIV/11; fol. III/C/LXVIII
      marché; Reims (Marne); Pinart, Jean; tapissier
    - DYNOT (Jeanne) veuve de André Prévost, son 4/e/ et dernier mari' maître menuisier r. pavée paroisse Saint-Sauveur § Testament, 29 novembre 1601; MC/ET/XXXIV/11; fol. III/C/LXXVII
      testament; Dynot, Jeanne; Prévost, André; menuisier
    - CLEVES (Catherine de) duchesse de Guise Comtesse d'Eu § Obligation par Catherine de CLEVES à Gabriel Guibert, procureur au Châtelet de 2708 écus 20 sols, 11 décembre 1601; MC/ET/XXXIV/11; fol. III/C/IIII/XX/I
      obligation; Guise, Catherine de Clèves (1548-1633, duchesse de); Guibert, Gabriel; procureur de justice (Ancien Régime)
    - LEGRAND (Marie) ép. de Quentin Gasteau, maître charpentier r. de la Fromagerie paroisse Saint-Eustache, § Testament, 14 décembre 1601; MC/ET/XXXIV/11; fol. III/C/III/XX/IX
      testament; Legrand, Marie; Gasteau, Quentin; charpentier
    - VAUGIRARD (rue de) § Marché de menuiserie pour contenir les tailles d'un jardin situé rue de VAUGIRARD., 28 décembre 1601; MC/ET/XXXIV/11; fol. IIII/C/V
      marché; Vaugirard (rue de)
    - POTONNYER (Pasquette) Vve de Nicolas Parache; maître fripier au service de Nicolas Pestar; maître potier d'étain § Testament, 30 décembre 1601; MC/ET/XXXIV/11; fol. IIII/C/IX
      testament; Potonnye, Pasquette; Parache, Nicolas; Pestar, Nicolas; brocanteur; potier
    - BOCHART (Jean) chevalier seigneur de Champigny, Nauroy. .. Conseiller aux Conseils d'Etat et Privé et Président au Parlement aux Briquettes demeurant rue du Roi de Sicile § Bail durant 6 ans par Jean Bochart tuteur des mineurs de lui et Madeleine de Neufville, son épouse et autres d'une maison appelle 'l'hôtel du Parc' le Saint-Germain-des-Prés près les fossés de l'abbaye moyennant 50 écus par an., 6 février 1606; MC/ET/XXXIV/11; fol. LXVII
      bail; Bochart de Champigny, Jean (1561-1630); Neufville, Madeleine de
  - Minutes. 1602, MC/ET/XXXIV/12; registre
    - Quittance par Claude de Corberon, écuyer sieur de la Croix demeurant au bailliage de Troyes, procureur de Martin Huez, trésorier de France en Champagne, demeurant à Troyes, 8 janvier 1602; MC/ET/XXXIV/12; fol. VII
      quittance; Troyes (Aube); Corberon, Claude de (sieur de la Croix); trésorier de France (Ancien Régime)
    - CALLANDRE (Jehan) maître charron rue Saint-Antoine majeur Contrat de mariage entre Jehan Callandre fils de Jeh. C. maître Charron à Paris avec Martin Barthault, fille de Ja. B. marchand b de P., 10 janvier 1602; MC/ET/XXXIV/12; fol. XI
      contrat de mariage; Callandre, Jean; Barthault, Martin; charron
    - MOISE (Laurent) lavandier ordinaire de la m/on/ de la Reine suivant le Cour logé r. Montorgueil Contrat de mariage entre Laurent MOISE avec Loyse Vigoureux, 26 ans fille d'Étienne Vigoureux, sergent royal au Châtelet de Melun mde publique r. Montorgueil, 15 janvier 1602; MC/ET/XXXIV/12; fol. XVII
      contrat de mariage; Moïse, Laurent; Vigoureux, Loyse; Vigoureux, Étienne
    - LUILLIER (famille) § Bail de terres par Jh. L. écuyer Sr de la Rigaudière - en son nom et sa portant fort de Aignan L. écuyer sr du Saussay - Cosme L. écuyer sr de Vaurichard, son frère - héritiers d'Arnoula L. écuyer sr de Boistouzet, leur frère, 30 janvier 1602; MC/ET/XXXIV/12; fol. XXXI
      bail; Luillier, famille
    - BRAYNE (terre et seigneurie de) § Déclaration relative à l'adjudication de la terre de BRAYNE, 10 février 1602; MC/ET/XXXIV/12; fol. XLV
      déclaration
    - ST GERMAIN L'AUXERROIS (église) § Déclaration par Geoffroy de Beau, FILS gent. ordinaire de la Chambre du roipar laquelle il atteste par le 13 janv. le curé de église Saint-Germain-l'Auxerrois aurait refusé de venir en l'egl. Saint-Thomas du Louvre pour baptiser ses 2 enfants jumeaux, sachant qu'il n'avait aucun pouvoir de le faire sans la permission du chapitre de Saint-Nicolas église Saint-Germain-l'Auxerrois, 15 février 1602; MC/ET/XXXIV/12; fol. XLIX
      déclaration; Beau, Geoffroy de
    - LEVIS (Charles de) Vicomte de Mirepoix cons. au conseil d'Etat c/ne/ de 50 hommes d'armes d'ordonnance, chambellan de S.M. sénéchal de Carcassonne et Beziers § Cession de gages par Charles de Lévis-Mirepoix, à ses anciens pourvoyeurs de 1000 écus qui lui sont dues à cause de son état de chambellan ord du Roi; Plusieurs autres actes en suite, 22 février 1602; MC/ET/XXXIV/12; fol. LX
      cession; Lévis-Mirepoix, Charles de
    - ENFANT en Pension § Jehan Delaborne, maçon r. du bout du monde promet à Pierre Morin, maître maçon r. du petit lieu paroisse Saint-Sauveur de prendre en pension durant 5 ans, Isabelle Dode, 8 ans, belle-sœur de ce dernier, fille de Pierre Delaborne, marchand de vin moy. 12 écus par an, 22 février 1602; MC/ET/XXXIV/12; fol. LIIII
      Delaborne, Jehan; Delaborne, Pierre; Dode, Isabelle; Morin, Pierre; maçon; maçon; commerçant
    - BALLET (Marie) veuve de Pierre Demars, marchand bourgeois de Paris rue Montmartre enseigne de la CX verte paroisse Saint-Eustache § Testament, 11 mars 1602; MC/ET/XXXIV/12; fol. LXXV
      testament; Montmartre (rue); Ballet, Marie; Demars, Pierre
    - JACQUELIN (Toussaint) + maître jardinier maraîcher § Bail durant 4 ans par Nicolas Genest, marchand b de P. à Marie Hamart, veuve de Toussaint Jacquelin, d'une maison, cour et 2 jardins lui appartenant situés en la gde rue du fg Saint-Honoré moy 80 écus par an, 28 mars 1602; MC/ET/XXXIV/12; fol. C
      bail; Jacquelin, Toussaint; Hamart, Marie; Genest, Nicolas; jardinier; maraîcher
    - VIDANGE (marché de) § Marché de VIDANGE pour la fosse d'une maison rue des Gravilliers 'à commencer lad. vidange de la nuict prochaine' moy. 8 écus par toise à compter 216 pieds par toise A la charge qu'il ne sera rien payé de la marché de VIDANGE de ce qui sera tombé dans la chaussée et ce qui sera resté ds le tuyau du privé de lad. fosse, 15 avril 1602; MC/ET/XXXIV/12; fol. CXIII
      marché; Gravilliers (rue des)
    - LORRAINE (Henry de) duc d'Aiguillon Pair et gd chambellan de Fr. § marché de fourniture de vivres pour la maison de Henry de LORRAINE, 4 mai 1602; MC/ET/XXXIV/12; fol. VI/XX/XIX
      marché; Lorraine, Henry de, duc d'Aiguillon
    - ST EUSTACHE église § Marché de menuiserie, par Jean LE PAULTRE, maître menuisier rue Saint-Martin paroisse Saint-Nicolas-des-Champspour la chapelle de l'Annonciation à. .. moi. 100 écus, 19 juillet 1602; MC/ET/XXXIV/12; fol. II/C/X
      marché; Saint-Martin (rue); Saint-Eustache (église); Le Paultre, Jean; menuisier
    - DELORME (Jehan) maître maçon r. Darnétal paroisse Saint-N. de Ch. § Arrêté de compte de tutelle entre. .. et Noël DELORME maître maçon, fils de lui et de Denise ANDRÉ, jadis sa femme, 3 août 1602; MC/ET/XXXIV/12; fol. II/C/LV
      compte de tutelle; Delorme, Jehan; Delorme, Noël; André, Denise; maçon
    - NOIZETTE (Claude) jardinier au service de Allart Fontaine, maître jardinier maraîcher rue Montorgueil paroisse Saint-Sauveur Contrat de mariage entre Claude Noizette, fils de Pasquier Noizette, cordonnier à Venizy en Bourgogne avec Catherine Coiffier, majeure, au service dud. FONTAINE, fille de Nicolas Coiffier, bûcheron à Saint-Prix près Montmorency, 16 août 1602; MC/ET/XXXIV/12; fol. II/C/LXVI
      contrat de mariage; Venizy (Yonne); Saint-Prix (Val-d'Oise); Noizette, Claude; Fontaine, Allart; Noizette, Pasquier; Coiffier, Catherine; Coiffier, Nicolas; jardinier; jardinier; cordonnier
    - DEU (Jacques) gagne dernier r. Montorgueil aux petits carreaux paroisse Saint-Eustache Contrat de mariage entre Jacques DEU avec Marie Galloys, veuve de Denis Le Normant, cuisinier, 17 août 1602; MC/ET/XXXIV/12; fol. II/C/LXIX
      contrat de mariage; Deu, Jacques; Le Normant, Denis; Galloys, Marie; cuisinier
    - VAIR près Montperon § Accords relatifs à un vol de fruits dans une ferme à VAIR, 17 août 1602; MC/ET/XXXIV/12; fol. II/C/LXVIII
      accord
    - FOURCROY (Antoine de) écuyer sr de la Houssaye écuyer de la pte écurie de Ch. de Bourbon comte de Soissons r. de la Gde Truanderie paroisse Saint-Eustache, § Ratif/on/ par Antoine de FOURCROY et Magdelaine Sosson, son ép. de leur mariage passé pard. JANOT not. le 11.8.00, 21 septembre 1602; MC/ET/XXXIV/12; fol. III/C/III
      contrat de mariage; Fourcroy, Antoine de; Sosson, Magdelaine
    - Constitution par Pierre Chabanceau dit La Barre, joueur de luth, bourgeois de Paris, rue Coquillière, et Jeanne Driet, sa femme, à Pierre Royaton, marchand lapidaire, et Jeanne Drouart, sa femme, veuve de Pierre Chabanceau dit La Barre, organiste de la cathédrale, bourgeois de Paris, de 50 livres de rente, moyennant 800 livres. En présence de Claude Chabanceau dit La Barre, joueur d'épinette de la chambre du roi, frère de Pierre et des enfants mineurs de Jeanne Drouart et de Pierre Chabanceau., 27 septembre 1602; MC/ET/XXXIV/12; folio 316
      Musique XVIIe siècle [2407 actes], par Madeleine Jurgens et le personnel du Minutier, 1954-1996 ( fichier papier entièrement dématérialisé; voir contexte dans le Plan d’orientation général - Notaires de Paris, guides thématiques du Minutier).
      Date de création de la notice: 2009
      constitution de rente; Coquillière (rue); Chabanceau dit La Barre, Pierre; Driet, Jeanne; Royaton, Pierre; Drouart, Jeanne; Chabanceau dit La Barre, Claude; orfèvre; musicien
    - Vente par Pierre Royaton, marchand lapidaire, et Jeanne Drouart, sa femme, veuve en premières noces de Pierre Chabenceau dit La Barre, joueur de luth, rue Coquillière, tant pour eux que pour les enfants du défunt et de Jeanne, à Jean Guillemeau, marchand bourgeois de Paris, du quart par indivis d'une maison sous les piliers des halles, à l'enseigne du Cheval Blanc, moyennant 800 livres tournois. En présence de Claude Chabanceau dit La Barre, joueur d'épinette de la chambre du roi, subrogé tuteur, rue de la Verrerie, et de Pierre Chabanceau dit La Barre, joueur de Luth., 27 septembre 1602; MC/ET/XXXIV/12
      acte de vente; Coquillière (rue); Halles (piliers des); Cheval Blanc (enseigne du); Verrerie (rue de la); Royaton, Pierre; Drouart, Jeanne; Chabanceau dit La Barre, Pierre; Guillemeau, Jean; Chabanceau dit La Barre, Claude; orfèvre; musicien
    - DUBOYS (Jehan) maître fondeur en salle § Titre Nouvel par .., 19 octobre 1602; MC/ET/XXXIV/12; fol. III/C/XXXV
      titre nouvel; Duboys, Jehan
    - Mariage de Loys Le Rec, jardinier du Roi aux Tuileries rue Montmartre paroisse Saint-Eustache, majeur fils de Joseph Le Rec, hôtelier demeurant à Arouves en l'élection de Falaise en Normandie avec Jehanne Lefébure, fille de Marie Chevallier, veuve de Nicolas Lefébure, tondeur de draps, 11 novembre 1602; MC/ET/XXXIV/12; fol. III/C/LXVI
      contrat de mariage; Le Rec, Loys; Le Rec, Joseph; Lefébure, Jehanne; Lefébure, Nicolas; Chevallier, Marie; jardinier; hôtelier; tisserand
    - HACHENOT (Mangin) tailleur de pierre r. du paon paroisse Saint-Et. du Mont majeur Contrat de mariage entre Mangin MACHENOT fils de Nicolas H. tonnelier à Chaligny près Nancy en Lorraine avec Marie Houllier, majeure, fille de Pierre H. laboureur près Beaumont en Beauvais, 11 novembre 1602; MC/ET/XXXIV/12; fol. III/C/LXVII
      contrat de mariage; Chaligny (Meurthe-et-Moselle); Hachenot, Mangin; Hachenot, Nicolas; Hachenot, Pierre; Houllier, Marie; tailleur de pierre; tonnelier; agriculteur
    - CONFRERIE Saint-JEAN PORTE LATINE fondée à la barre Sainte- Chapelle § Décharge par les Compagnons officiers malletiers à un autre de leur confrères dudit métier d'un vieux corselet de draps vert bordé de frangs de soie verte qui appartenait à la CONFRERIE Saint-JEAN-PORTE LATINE qui dut être vendu durant les derniers troubles par suite de sa mauvaise conservation moyennant 60 sols. moyennant quoi lesdits compagnons déchargent le confrère de la somme de 12 l. que le dernier avait de Gourré de ses deniers pour le compte de ladite confrérie et reconnaissent qu'il leur a rendu le bâton lts autre ornement de la confrérie, 11 novembre 1602; MC/ET/XXXIV/12; fol. III/C/LXVIII